---
title: "SKKU_BioHrs_R: Final Exam"
author: "유주헌"
date: "`r Sys.Date()`"
output: 
  html_document: 
    highlight: textmate
    theme: cosmo
    toc: yes
    toc_depth: 4
    toc_float: yes
---


```{r setup, include=FALSE}
knitr::opts_chunk$set(echo = TRUE, warning = FALSE)
library(data.table); library(jstable); library(DT)
# install.packages("data.table")
# install.packages("jstable")
```

## Q1: Table 만들기

Q1: 아래처럼 데이터 읽은후, Q_로 시작하는 변수를 범주형으로 바꾼 후, 연도별 기술통계량을 Table로 나태내어라 (`jstable::CreateTableOneJS` 이용)


```{r}
a <- fread("https://raw.githubusercontent.com/jinseob2kim/lecture-snuhlab/master/data/example_g1e.csv")
vars.factor <-grep("Q_", names(a), value = T)
for (v in vars.factor){
  a[[v]] <-factor(a[[v]])
}

vars.tb1 <- names(a)[-c(1:3)]

tb1<-CreateTableOneJS(vars = vars.tb1, strata = "EXMD_BZ_YYYY", data=a)

# knitr::kable(tb1$table, caption = tb1$caption)

# install.packages("DT")
DT::datatable(tb1$table, caption = tb1$caption)

# knitr 안의 kable로 하거나 아니면 DT로 하거나.

```




## Q2: Regression Analysis

### Liniear Regression
time ~ rx + age + sex 선형회귀 실행 후 Table로 나타내어라 (`jstable::glmshow.display` 이용)


```{r}
library(survival)
res.reg <- glm(time ~ rx + age + sex, data = colon)
# summary(res.reg)$coefficients
tb.reg <- glmshow.display(res.reg)

knitr::kable(tb.reg$table, caption = tb.reg$first.line)

```



### Logistic Regression
status ~ rx + age + sex 로지스틱회귀 실행 후 Table로 나타내어라(`jstable::glmshow.display` 이용)

```{r}
# library(survival)
res.logistic <- glm(status ~ rx + age + sex, data = colon, family = binomial)
# summary(res.logistic)$coefficients
tb.logistic <- glmshow.display(res.logistic)

knitr::kable(tb.logistic$table, caption = tb.logistic$first.line)

```




### Survival Analysis

#### Cox
Surv(time, status) ~ rx + age + sex 실행 후 Table로 나타내어라(`jstable::cox2.display` 이용)

```{r}
# library(survival)
res.cox <- coxph(Surv(time, status) ~ rx + age + sex, data = colon, model = TRUE)
# summary(res.cox)$coefficients
tb.cox <- cox2.display(res.cox)

knitr::kable(tb.cox$table, caption = tb.cox$caption)

```



#### kaplan-meier
Surv(time, status) ~ rx 실행 후 그림으로 나타내어라(`jskm::jskm` 이용)

```{r}
# install.packages("jskm")
library(jskm)
res.km <- survfit(Surv(time, status) ~ rx , data = colon)

# jskm::jskm(res.km)

jskm::jskm(res.km, table = T, pval = T, label.nrisk = "No. at risk", size.label.nrisk = 8, 
     xlabs = "Time(Day)", ylabs = "Survival", ystratalabs = c("Obs", "Lev", "Lev + 5FU"), ystrataname = "rx",
     marks = F, timeby = 365, xlims = c(0, 3000), ylims = c(0.25, 1), showpercent = T)


```









